臺灣臺北地方法院民事判決　　　　　　　96年度訴字第2852號
　　原　　　告　丙○○
　　被　　　告　甲○○
　　兼　共　同
　　法定代理人　乙○○
　　　　　　　　戊○○
　　訴訟代理人　高宏文律師
上列當事人間損害賠償事件，本院於中華民國96年7月3日言詞辯
論終結，判決如下：
    主  文
原告之訴及假執行之聲請均駁回。
訴訟費用由原告負擔。
    事實及理由
一、原告起訴主張：被告乙○○、戊○○係夫妻，被告甲○○為
    渠等幼子，伊住在台北市○○街28巷27號3樓，被告則係4樓
    之鄰居。惟被告乙○○、戊○○夫妻自民國94 年2月起即放
    任被告甲○○在樓上跑跳，並不時地往樓地板投擲高爾夫球
    、珠子、椅子及石頭等物，每天15小時不停地製造噪音，嚴
    重妨害伊生活安寧，被告戊○○更稱：「故意吵你，受不了
    你搬走」等語，致伊罹患焦慮症及高血壓等疾病，爰依侵權
    行為法則，請求被告連帶賠償非財產上損害等情。並聲明：
    (一)被告應連帶給付原告120萬元。(二)願供擔保聲請宣告假執
    行。
二、被告則以：原告雖指控被告甲○○在樓上不時地製造躁音，
    但其所提供錄音帶，並無法證明此事。況原告先前對伊提出
    恐嚇等案件告訴，案經臺灣臺北地方法院檢察署（下稱臺北
    地檢署）檢察官責成臺北市政府警察局萬華分局西園路派出
    所（下稱西園路派出所）配合台北市政府環保局人員實地檢
    測噪音數值，均未發現有何不法情事，且警方查訪鄰居數人
    ，均無人聽聞伊住處常有噪音，原告既未能舉證證明甲○○
    製造噪音等情存在，自與其所罹患疾病無關等語，資為抗辯
    。並聲明：(一)原告之訴及假執行之聲請均駁回。(二)如受不利
    判決，願供擔保聲請宣告免予假執行。
三、查原告主張其與被告係樓上、樓下之鄰居，原告前以被告甲○○不斷製造噪音，致其罹患焦慮症及高血壓等傷害，對被
    告提出恐嚇、傷害等案件告訴，案向臺北地檢署檢察官先後
    以95年度偵字第14887號及95年度偵續字第488號為不起訴處
    分，嗣原告不服聲請再議，經臺灣高等法院檢察署以95年度
    上聲議字第5698號駁回再議確定在案，為被告所不爭，並經
    本院依職權調閱上開偵查案卷，查核屬實，並影印附卷可參
    （見本院卷第69頁至第77頁），堪信為真實。
四、原告本於侵權行為法則，請求被告負連帶賠償之責，為被告
    所否認，並以上開情詞置辯。則本件兩造爭點厥為：原告主
    張被告甲○○自94 年2月起不時地在住處製造噪音，是否可
    採？茲分項敘明如后：
(一)、按當事人主張有利於己之事實者，就其事實有舉證之責任，
    民事訴訟法第277 條前段定有明文。又按噪音管制法所稱噪
    音，係指超過管制標準之聲音；製造不具持續性或不易量測
    而足以妨害他人生活安寧之聲音者，由警察機關依有關法令
    處理之，噪音管制法第2條、第4條分別定有明文。是原告主
    張被告甲○○長年在樓上不斷製造超越一般人社會生活所能
    容忍之噪音，依上開規定，自應就上開事實存在，負舉證責
    任。
  1.查原告主張其在錄製被告製造噪音過程，亦同時打電話至勤
    務指揮中心報案，足以證明確係被告甲○○所製造噪音云云
    ，固提出其94年7月18日至95年4月18日間之錄音帶為憑，惟
    該錄音帶經臺北地檢署檢察事務官勘驗結果略以：原告向勤
    務中心報案，但無法辨識有人按門鈴聲音…或似有音量微弱
    之小孩子說話、跑步或敲打等聲響，但因錄音效果不佳，無
    法辨識收音內容，且多係原告旁白補述內容等情，此有勘驗
    筆錄在卷可稽（見本院卷第49頁至第56頁），況原告多次向
    西園路派出所報案，經警方前往處理或訪查鄰居己○○、莊
    美燕及楊和陽等人結果，均未發現原告所指稱被告製造噪音
    等情，此亦有西園路派出受理各類案件紀錄表及查訪記錄表
    在卷可參（見本院卷第33頁至第36頁、第44頁背面至45頁）
    ，是原告所提供之蒐證錄音，或係其單方報案紀錄，或因收
    音內容不佳，且多係原告自己旁白補述等情，顯無法憑此判
    斷係被告甲○○所製造聲響或源自被告住處所發出之噪音，
    則原告執上開錄音內容主張被告甲○○製造噪音行為云云，
    為無理由。
  2.次查，臺北地檢署檢察官指揮西園路派出所警員曾光煜協同
    台北市政府環保局人員，於95年9月20日凌晨1時10分至實地
    檢測，但遭原告以時間太晚所拒，故僅在台北市○○區○○
    街28巷27號1 樓前進行測試結果，並未超過噪音標準一節，
    業據證人曾光煜警員於本院審理時證述屬實（見本院卷第12
    7 頁），並將查證情形記載在交辦單，此有台北市政府環境
    保護局環境稽查工作紀錄單可稽（見本院卷第58頁至第59頁
    ），雖台北市政府警察局萬華分局95年10月24日北市警萬分
    刑字第09541166800 號函誤載：「派員前往實地（台北市○○區○○街28巷27號3 樓）勘查…實地體驗及檢測噪音數值
    ，均未發現不法情事…」云云（見本院卷第57頁反面），惟
    當日既因原告未能配合，致曾光煜警員及環保人員無法入內
    進行實地檢測，故該份噪音檢測報告，充其量僅係參考文件
    而已，並無法證明當時被告家中發出超出一般主社會所能容
    忍之噪音，縱使原告質疑檢察官誤引上開內容錯誤公函，而
    為不起訴處分，顯亦與被告家中有無製造噪音無涉。再者，
    民事訴訟之裁判，本不受偵查所為事實認定之拘束，本件依
    舉證責任分配結果，應由原告負舉證之責，自與檢察官引用
    資料正確與否無涉，是萬華分局上開公函內容雖與實際查訪
    有所出入，但原告既無法舉證證明被告甲○○有何製造噪音
    實據，則原告執此逕謂被告甲○○製造噪音云云，自屬無理
    由。
  3.再查，雖證人即原告之子丁○○於本院審理時證稱：被告家
    時常發生噪音，而且二樓己○○原還以為是伊三樓小孩發出
    的聲響云云，惟證人己○○於本院審理時證稱：伊只記得在
    白天，好像有一、二次拍球聲音，但伊不認為很吵，所以也
    沒有向鄰居查問聲音來源，但從沒有聽過晚上有拍球聲，或
    東西掉到地板滾動或是撞擊牆壁等聲響。伊不知原告家有小
    孩，故從未問過原告是否她家中小孩所發出聲響等語（分見
    本院卷第106頁反面、第126頁反面），是證人丁○○既係原
    告之子，本難期其證詞之公允，況其證稱己○○曾質問是否
    其家中小孩發生聲音一節，既遭己○○當庭駁斥，可見其證
    詞顯係附和原告之詞，自無可採。況且，證人曾光煜警員於
    本院審理時證陳：原告多次檢舉被告妨害安寧，伊與派出所
    多位同事只要接到原告報案，都到現場查看，但都沒有發現
    原告所檢舉的噪音。伊也曾進入被告家中，被告客廳地板鋪
    泡棉墊，茶几也很低，如果彈珠掉在泡棉墊上也不會有聲音
    等語（見本院卷第127 頁），可見原告先前向警方檢舉被告
    製造噪音，經警方實地勘查或查訪棟大樓鄰居，均無法證實
    原告報案內容存在，揆諸前揭說明，原告主張被告甲○○製
    造噪音等情，自難信為真正。
(二)、再按，損害賠償之債，以有損害之發生及有責任原因之事實
    ，並二者之間，有相當因果關係為成立要件。故原告所主張
    損害賠償之債，如不合於此項成立要件者，即難謂有損害賠
    償請求權存在，最高法院48 年台上字第481號判例足資參照
    。查原告主張其因被告甲○○不時地在樓上製造噪音，致其
    受有健康上傷害，除提出94年6月7日西園教學醫院診斷證明
    書，臺北市政府消防局救護紀錄表，國泰綜合醫院內湖分院
    94年6月28日、94年7月15日診斷證明書（分見臺北地檢署94
    年度他字第4141號卷第4頁、第6頁、第24頁至第25頁，臺北
    地檢署94 年度發查他字第141號第20頁），復提出中央健康
    保險局保險對象門診就醫記錄明細表為證（見本院卷第88頁
    至第89頁），惟原告既無法舉證證明被告甲○○製造噪音情
    事存在，則其主張上開病症係被告甲○○製造噪音所引起云
    云，自屬無據，是原告本於侵權行為法則請求被告連帶給付
    120萬元云云，自屬無理由。
五、綜上而論，原告既無法舉證證明被告甲○○製造噪音，致其
    受有健康上傷害等事實，則原告本於侵權行為法則，請求被
    告甲○○與其父母即被告乙○○及戊○○應連帶給付120萬
    元，為無理由，不應准許。又原告之訴既經駁回，則其假執
    行之聲請失其附麗，應併予駁回。
六、本件事證已臻明確，兩造其餘攻擊防禦方法，及未經援用之
    證據，經本院斟酌後，認均不足以影響本判決之結果，自無
    逐一詳予論駁之必要，併此敘明。
七、訴訟費用負擔之依據：民事訴訟法第78條。
中　　華　　民　　國　　96　　年　　7 　　月　　17　　日
                        民事第一庭法官  傅中樂
以上正本係照原本作成。
如對本判決上訴，須於判決送達後20日內向本院提出上訴狀。
中　　華　　民　　國　　96　　年　　7 　　月　　17　　日
                    　　　　　　書記官　吳彩華
